臺灣板橋地方法院刑事判決　　　　　　　100年度易字第416號
公　訴　人　臺灣板橋地方法院檢察署檢察官
被　　　告　張緯紘
　　　　　　莊詠盛
　　　　　　於千耀
上列被告因家庭暴力傷害案件，經檢察官提起公訴（99年度偵字
第20448 號、99年度調偵字第1854號），由本院裁定改依簡式審
判程序審理，並判決如下：
    主  文
張緯紘共同傷害人之身體，處有期徒刑參月，如易科罰金，以新
臺幣壹仟元折算壹日。
莊詠盛、於千耀共同傷害人之身體，各處有期徒刑貳月，如易科
罰金，均以新臺幣壹仟元折算壹日。
    事  實
一、張緯紘（原名張智斌）係張立言之堂弟，其2 人間具有家庭
    暴力防治法第3 條第4 款所定現為4 親等內旁系血親之家庭
    成員關係，於民國99年5 月15日19時許，其與莊詠盛、於千
    耀（原名宋英稚、於英稚）等友人，在位於臺北縣板橋市（
    現已改制為新北市板橋區，以下同）中山路2 段412 巷與光
    復路口之光復停車場附近烤肉聊天之際，因提及其母親遭張
    立言毆傷之事，一時氣憤不已，遂與莊詠盛、於千耀等人於
    同日21時40分許，一同前往上開停車場管理處之辦公室內，
    欲質問張立言何以毆傷其母親，雙方因而發生口角衝突，詎
    其3 人竟共同基於傷害人身體之犯意聯絡，接續在上開停車
    場管理處之辦公室及臺北縣板橋市○○路○ 段416 巷2 號前
    ，分別以徒手或，毆打張立言之頭部及身體各處，造成張立
    言受有右肢擦挫傷、右手掌背部瘀傷、左手背部瘀挫傷、後
    腦裂傷、後背部壓痛（起訴書誤載為瘀傷）、右眼結膜出血
    、右眼下方裂傷、右眼上方瘀傷、上唇裂傷、左嘴角擦傷及
    鼻部紅腫等之多處傷害，嗣因張立言遭毆傷後立即逃往臺北
    縣政府（現已改制為新北市政府，以下同）警察局海山分局
    埔墘派出所報警處理，始循線查悉上情（張緯紘、莊詠盛及
    於千耀涉犯竊盜及恐嚇危害安全部分，均另由檢察官為不起
    訴處分）
二、案經張立言訴由臺北縣政府警察局海山分局報告臺灣板橋地
    方法院檢察署檢察官偵查起訴。
    理  由
一、上開犯罪事實，業據被告張緯紘、莊詠盛及於千耀於本院審
    理中均坦承不諱，核與告訴人張立言於警詢時及偵查中所指
    證之情節大致相符，並經證人即警員呂俊宏、黃俊豪於偵查
    中證述明確，復有現場監視錄影畫面翻拍照片8 張、受傷照
    片4 張及臺北市立聯合醫院和平院區北市衛醫字第01010905
    17號受理家庭暴力事件驗傷診斷書1 張附卷可資佐證，足認
    被告3 人自白與事實相符，是以本件事證明確，被告3 人上
    開之傷害犯行均堪以認定，應依法論科。
二、核被告張緯紘、莊詠盛及於千耀所為，均係犯刑法第277 條
    第1 項之傷害罪。被告張緯紘與告訴人張立言係堂弟、堂兄
    之關係，其2 人間具有家庭暴力防治法第3 條第4 款所定現
    為4 親等內旁系血親稱之家庭成員關係，是被告張緯紘對於
    告訴人張立言所為本件傷害之犯罪行為，亦屬於家庭暴力防
    治法第2 條第2 款所定之家庭暴力罪。又被告張緯紘、莊詠
    盛及於千耀間就上開傷害之犯行，有犯意聯絡及行為分擔
   ，應論以共同正犯。另按數行為於同時同地或密切接近之時
    地實施，侵害同一之法益，各行為之獨立性極為薄弱，依一
    般社會健全觀念，在時間差距上，難以強行分開，在刑法評
    價上，以視為數個舉動之接續施行，合為包括之1 行為予以
    評價，較為合理，則屬接續犯，而為包括之一罪，最高法院
    86年台上字第3295號著有判例可資參照。查本件被告張緯紘
    、莊詠盛及於千耀基於同一原因，接連追打告訴張立言，所
    持續侵害法益並無二致，應認其先後毆打告訴人成傷之數行
    為，其時間、空間相當密接，其各自獨立性極為薄弱，實無
    從加以割裂評價，則參照前開判例意旨，自均屬於接續犯，
    而各為包括之1 罪。爰審酌被告張緯紘先前有酒後駕車公共
    危險之前科紀錄；被告莊詠盛先前未曾受任何罪刑之宣告；
    被告於千耀先前則有槍砲、傷害及詐欺前科紀錄之素行狀況
    ，以及其等3 人於本件僅因不滿被告張緯紘之母親遭告訴人
    張立言毆打，竟分別以徒手或持不明器具攻擊告訴人張立言
    身體各部位，其動機及目的均難謂正當，復參酌其等犯罪之
    手段、對被害人所造成身體傷害程度、被告3 人嗣於本院審
    理時均已坦承犯行之犯後態度，惟迄未能與告訴人達成和解
    等一切情狀，分別量處如主文所示之刑，並均諭知易科罰金
    之折算標準，以資儆懲。
三、末按「除被告所犯為死刑、無期徒刑、最輕本刑為3年以上
    有期徒刑之罪或高等法院管轄第1審案件者外，於前條第1項
    程序進行中，被告先就被訴事實為有罪之陳述時，審判長得
    告知被告簡式審判程序之旨，並聽取當事人、代理人、辯護
    人及輔佐人之意見後，裁定進行簡式審判程序。」刑事訴訟
    法第273 條之1 第1 項定有明文。查本件被告張緯紘、莊詠
    盛及於千耀所犯上開刑法第277 條第1 項之罪，其法定刑並
    非最輕本刑為3 年以上有期徒刑之罪，且被告3 人於本院10
    0 年5 月13日準備程序進行中，復就被訴之事實為有罪之陳
    述，經告知被告簡式審判程序之旨，被告3 人及公訴人對於
    本件改依簡式審判程序審理亦均表示同意，是本院即依前揭
    刑事訴訟法規定，裁定本件進行簡式審判程序，附此敘明。
據上論斷，應依刑事訴訟法第273條之1第1項、第299條第1項前
段，刑法第28條、第277 條第1 項、第41條第1 項前段，刑法施
行法第1 條之1 ，判決如主文。
本案經檢察官黃嘉妮到庭執行職務。
中    華    民    國    100     年    5     月  27    日
                              刑事第十六庭
                                    法  官  楊仲農
上列正本證明與原本無異。
如不服本判決，應於判決送達後10日內敘明上訴理由，向本院提
出上訴狀 (應附繕本) ，上訴於臺灣高等法院。其未敘述上訴理
由者，應於上訴期間屆滿後20日內向本院補提理由書「切勿逕送
上級法院」。
                                    書記官  田世杰
中    華    民    國   100    年    5     月    31    日
附錄本判決論罪科刑法律條文：
中華民國刑法第277條
(普通傷害罪)
傷害人之身體或健康者，處三年以下有期徒刑、拘役或一千元以
下罰金。
犯前項之罪因而致人於死者，處無期徒刑或七年以上有期徒刑；
致重傷者，處三年以上十年以下有期徒刑。